【裁判字號】    90,交抗,195
【裁判日期】    900620
【裁判案由】    違反道路交通管理處罰條例
【裁判全文】
臺灣高等法院交通事件裁定                          九十年度交抗字第一九五號
    抗  告  人
    即受處分人  一合交通股份有限公司
    代  表  人  甲○○
右抗告人因違反道路交通管理處罰條例案件，不服臺灣板橋地方法院交通法庭，中華
民國九十年五月三十一日所為駁回其聲明異議之裁定（九十年度交聲字第四三七號）
，提起抗告，本院裁定如左：
    主  文
抗告駁回。
    理  由
一、原裁定以：「（一）按道路交通管理處罰條例第八十七條第一項規定：受處分人
    不服第八條主管機關所為之處罰得於接到裁決之翌日起十五日內向管轄地方法院
    聲明異議。又交通法庭認聲明異議不合法律上之程式，且無從補正者，應以裁定
    駁回之，道路交通案件處理辦法第十八條亦定有明文。（二）查本件異議人一合
    交通股份有限公司係於民國九十年三月二十二日收受裁決書（即北監六字第裁0
    0－00000號），有掛號郵件收件回執影本乙紙在卷可稽，詎異議人遲至九
    十年五月十五日始向原處分機關聲明異議，有聲明異議書上原處分機關之收文章
    戳記存卷可按，是本件異議人已逾十五日期間始聲明異議，其異議於法不合，應
    予駁回。」
二、經核原裁定以抗告人聲明異議逾期為由，駁回抗告人在第一審之聲明異議，於法
    並無不合。抗告意旨雖以倘抗告人已逾聲明異議期間而認為異議逾期，則原處分
    機關交通部公路局臺北區監理所於接獲抗告人之存證信函後，於民國九十年五月
    二十二日函知抗告人依法聲明異議，抗告人於同年月三十一日提出聲明異議，原
    處分機關已同意回復原狀，時間更為計算，否則該函即無意義云云，指摘原審裁
    定不當。惟查抗告人於九十年三月二十二日收受裁決書（即北監六字第裁00－
    00000號），有前開裁決書之掛號郵件收件回執附於原審卷第五頁可稽，抗
    告人於九十年五月十五日始向原處分機關聲明異議，有聲明異議書上原處分機關
    之收文章戳記存卷可按（見原審卷第三頁），顯已逾十五日期間始聲明異議，抗
    告人以原處分機關函知其依法聲明異議，認原處分機關同意回復原狀云云。惟查
    原處分機關既函知抗告人「依法」聲明異議，抗告人自應遵守聲明異議期間之規
    定，其聲明異議既已逾期，原審予以駁回，洵無不合。本件抗告為無理由，應予
    駁回。
三、據上論斷，應依道路交通案件處理辦法第二十六條，刑事訴訟法第四百十二條，
    裁定如主文。
中      華      民      國    九十      年      六      月     二十     日
                              臺灣高等法院交通法庭
                                  審判長法  官  張  連  財
                                        法  官  張  傳  栗
                                        法  官  李  英  勇
右正本證明與原本無異。
不得再抗告。
                                        書記官  倪  淑  芳
中      華      民      國    九十      年      六      月    二十二    日


司法院資訊處製作；財團法人民間司法改革基金會備份。
